# Schleifen & Funktionen

```{r apply01, include=F}
if(Sys.getenv("USERNAME") == "filse" ) .libPaths("D:/R-library4") 
library(tidyverse)
library(marginaleffects)
library(broom)
pend11_lab <- haven::read_dta("./orig/PENDDAT_cf_W13.dta",n_max = 1)

```

```{r}
pend <- haven::read_dta("./orig/PENDDAT_cf_W13.dta",
                         col_select = c("pnr","welle","netges","schul2","azges1","palter","famstand")) %>% 
  filter(F518_SUF < 99998, m1202 %in% 1:4, zpalter < 9999 ) %>% 
  mutate(m1202_fct = factor(m1202, levels = 1:4, labels = c("ohne","dual/schul.","Aufst.","FH/Uni")),
         S1_fct = factor(S1,levels = 1:2,labels =c("m","w")))
```

Schleifen im Sinne von `for()`-Loops werden in R selten verwendet. 
Stattdessen werden meist Funktionen `function(...)` mit Hilfe von `map()` aus `{purrr}`/`{tidyverse}` [^lapply] über eine Reihe von Werten geschleift.

[^lapply]: in base R gibt es `lapply()`, das ungefähr das gleiche macht.

Die grundlegende Idee ist zunächst die gleiche wie bei klassischen `for()`-Loops: 

1. wir legen fest, was gemacht werden soll (in einer `function()`)
2. wir erstellen eine Serie an Werten
3. und wenden die `function()` auf diese an

Grundsätzlich können wir in R solche Schleife auf wirklich alles anwenden: `data.frames()`, Vektoren, `list`s.
Das macht das Vorgehen sehr flexibel und kann uns beispielsweise helfen, eine Modellserie zu erstellen. 


## Verschiedene Modelle auf die gleichen Daten als `function()` mit `map()` anwenden

Wir möchten folgende Modelle alls auf Basis der ETB2018 schätzen:

+ Modell 1 = `F518_SUF ~ az`
+ Modell 2 = `F518_SUF ~ az + S1_fct`
+ Modell 3 = `F518_SUF ~ az + S1_fct + m1202_fct`
+ Modell 4 = `F518_SUF ~ az + S1_fct + m1202_fct + zpalter`

Natürlich würde so etwas funktionieren, würde aber vier separate Modelle erstellen:
```{r}
#| eval: false
mod1 <- lm(F518_SUF ~ az, data = etb_k12)
mod2 <- lm(F518_SUF ~ az + S1, data = etb_k12)
mod3 <- lm(F518_SUF ~ az + S1 + m1202, data = etb_k12)
mod4 <- lm(F518_SUF ~ az + S1 + m1202 + zpalter, data = etb_k12)
```

Wir definieren dann eine `function()`, in der wir angeben, dass das angegebene Argument die Formel für ein `lm()` sein soll - das Ergebnis dieses `lm()` lassen wir uns dann ausgeben.

```{r}
mod_function <- function(modx){
  mx <- lm(formula = modx,data = etb_k12)
  return(mx) 
}
```

Als Test können wir `mod_function()` jetzt einmal verwenden:
```{r}
mod_function("F518_SUF ~ az") %>% summary() # sieht gut aus
```


Im nächsten Schritt erstellen wir jetzt einen Vektor mit verschiedenen Modellvarianten:
```{r}
mdls <- c(
  "Modell 1" = "F518_SUF ~ az",
  "Modell 2" = "F518_SUF ~ az + S1_fct",
  "Modell 3" = "F518_SUF ~ az + S1_fct + m1202_fct",
  "Modell 4" = "F518_SUF ~ az + S1_fct + m1202_fct + zpalter"
)
```

```{r}
mdls
```
Mit `map` wenden wir unsere `mod_function` jetzt auf den Modell-Vektor an:
```{r}
mods <- map(mdls,mod_function)
mods$`Modell 1`
mods$`Modell 2`
```

Außerdem können wir uns alle Modelle auch direkt in `modelsummary` ausgeben lassen:
```{r}
library(modelsummary)
modelsummary(mods,stars = T,gof_omit = "IC|RM|Log",output = "flextable")
```


### [Übung](#ue12_01) {#manymod}

## Das gleiche Modell auf verschiedene Datensets anwenden

Der zweite Fall ist das gleiche Modell auf verschiedene Datensätze anzuwenden - wer kennt es nicht: 

> *"Habt ihr das auch mal getrennt für Ost/West gerechnet?"*


...dafür hilft uns `nest(.by =)` - damit können wir den Datensatz entlang einer Variable splitten und zusammenfassen:
```{r}
etb_k12_ow <- 
  etb_k12 %>%
      mutate(east = ifelse(Bula > 10,"east","west")) %>% # Berlin = east
      nest(.by=east)

etb_k12_ow
```
In der Spalte `data` sind jetzt also die Datensätze für Ost und West enthalten:
```{r}
head(etb_k12_ow$data[[1]],n=3)
head(etb_k12_ow$data[[2]],n=3)
```

Auf den so gesplitteten Datensatz können wir mit `map()` ein `lm()`-Modell anwenden:
```{r}
mod_ow <- 
  etb_k12 %>%
    mutate(east = ifelse(Bula > 10,"east","west")) %>% # Berlin = east
    nest(.by = east) %>% 
    mutate(model = map(data, function(data) {
      lm("F518_SUF ~ az + m1202_fct + zpalter + S1_fct", data = data) # ad-hoc function --> siehe tip)
    })) 
```

::: {.callout-tip collapse="true"} 
# adhoc `function` 

Wir können die Funktion auch im gleichen Zug wie `map()` definieren, indem wir einfach mit `{}` die `function()` anhängen:

```{r}
#| eval: false
map(input, function(x) {
  ... # letzter Schritt in function wird als Ergebnis ausgegeben
})
```

:::

Das Ergebnis ist ein `data.frame`/`tibble`, welcher in der Spalte `model` die `lm`-Objekte enthält:
```{r}
mod_ow
mod_ow$model[1]
```



```{r}
modelsummary::modelplot(mod_ow$model,coef_omit = "Intercept") +
  geom_vline(aes(xintercept = 0), linetype = 2, alpha = .5) +
  scale_color_manual(values = c("orange","navy")) 
  
```


```{r}
modelsummary(mod_ow$model,stars = T,gof_omit = "IC|RM|Log",output = "flextable")
```

### [Übung](#ue12_02) {#manydata}

## `if` und mehrere Argumente in `function()`

Wir können unsere `function()` auch weitere Argumente aufnehmen und auch `if`-Statements[^else] einbauen. 

[^else]: auch `else` ist möglich

Wir könnten beispielsweise noch einen zusätzlichen Schritt in unsere Modell-`function()` einbauen, welcher `tidy()` auf das Modell anwendet und eine vereinfachte Regressionstabelle als `data.frame` erstellt.

```{r}
mod_function2 <- function(modx){
  mx <- lm(formula = modx,data = etb_k12)
  mx <- tidy(mx,conf.int = T)
  return(mx)
}
mod_function2("F518_SUF ~ az")
```
Wenn wir jetzt über ein zweites Argument bestimmen wollen, ob der Schritt mit `tidy()` ausgeführt werden soll, hilft uns ein zweites Argument in `function()`:

```{r}
mod_function3 <- function(modx, dotidy){
  mx <- lm(formula = modx,data = etb_k12)
  if(dotidy == T) mx <- tidy(mx,conf.int = T)
  return(mx)
}
mod_function3("F518_SUF ~ az",dotidy=T)
mod_function3("F518_SUF ~ az",dotidy=F)
```


Wenn wir einen Standardwert für ein Argument vergeben möchten, dann können wir das mit `=` angeben.

```{r ifelse_default}
mod_function4 <- function(modx, dotidy = T){
  mx <- lm(formula = modx,data = etb_k12)
  if(dotidy == T) mx <- tidy(mx,conf.int = T)
  return(mx)
}
mod_function4("F518_SUF ~ az")
mod_function4("F518_SUF ~ az",dotidy=F)
```



<!-- ## List zu `data.frame` -->



<!-- Wenn die Einzelbestandteile einer `list` in einen `data.frame` umwandeln, können wir die `data.frame`s mit `bind_rows()` diese zu einem `data.frame` zusammenfügen. -->
<!-- Mit `.id=""` können wir eine Variable erstellen, welche die Listennamen enthält: -->
<!-- ```{r} -->
<!-- mod_l4 <- map(mdls,mod_function4) -->
<!-- mod_l4$`Modell 1` -->
<!-- map(mod_l4,class) -->
<!-- ``` -->


<!-- ```{r} -->
<!-- #| eval: false -->
<!-- bind_rows(mod_l4,.id="Mod_name") -->
<!-- # oder in einem Schritt: -->
<!-- map(mdls,mod_function4) %>% bind_rows(.id="Mod_name") -->
<!-- # mit map_dfr() aus {purrr} in einem Schritt -->
<!-- map_dfr(mdls,mod_function4,.id="Mod_name") -->
<!-- ``` -->


<!-- ```{r} -->
<!-- #| echo: false -->
<!-- bind_rows(mod_l4,.id="Mod_name") %>%  -->
<!--   rmarkdown::paged_table() -->
<!-- ``` -->



## Übungen


### Übung 1 {#manymod}
```{r}
etb_ue12 <- 
  haven::read_dta("./data/BIBBBAuA_2018_suf1.0.dta",
                  col_select = c("S1","F518_SUF","m1202","az","zpalter","F1605e")) %>% 
  filter(F518_SUF < 99998, m1202 %in% 1:4, zpalter < 9999 ) %>%  # missings raus
  mutate(m1202_fct = factor(m1202, levels = 1:4, labels = c("ohne","dual/schul.","Aufst.","FH/Uni")),
         S1_fct = factor(S1,levels = 1:2,labels =c("m","w"))) %>% # factor setzen
  haven::zap_labels() %>%  # labels rauswerfen um Probleme zu vermeiden
  haven::zap_label()

```

+ Erstellen Sie eine Funktion, welche den `data.frame` `etb_ue12` für ein `lm()` verwendet und als Input eine Modellformel verwendet. Testen Sie Ihre Funktion mit folgender Formel:   
`az ~ S1 + ausb + zpalter` (Denken Sie daran, die Formula in `""` zu setzen).

+ Erstellen Sie eine Liste mit folgenden Modellen:
    +  Modell 1 `"az ~ S1",`
    +  Modell 2 `"az ~ S1 + m1202_fct",`
    +  Modell 3 `"az ~ S1 + m1202_fct + zpalter"`

+ Verwenden Sie `map()` und die erstellte Funktion, um die Modelle zu schätzen und in `modelsummary()` anzuzeigen

[Zurück nach oben](#ue12_01)

### Übung 2 {#manydata}

Berechnen Sie das Modell `"az ~ m1202_fct + zpalter + I(zpalter^2)"` getrennt für Männer und Frauen `S1_fct`.

[Zurück nach oben](#ue12_02)

## [Mehr zu `map()`](https://hendrikvanb.gitlab.io/slides/purrr_beyond_map.html)

##  Anhang 

### `.x` in `map()`

Im `{tidyverse}` stellt das Paket `{purrr}` `map()` zur Verfügung, das `function(x) { ... x}` auf  `~` und `.x` abkürzen lässt:

```{r}
mods <- map(mdls,~lm(formula = .x,data = etb_k12))
```

Wer mehr über `{purrr}` und `map()` erfahren möchte, findet [hier](https://hendrikvanb.gitlab.io/slides/purrr_beyond_map.html#1) eine hervorragende Einführung. 


### weitere Beispiele für `function()`   

#### alle Datensätze aus einem Verzeichnis einzulesen
```{r}
#| eval: false

# Namen aller csv-Dateien aus einem Verzeichnis
files <- list.files(path = "/pfad/...", pattern = ".csv$",full.names = T)

daten_list <- 
  map(files, function(x){
    read.csv(x,header = T,sep = ";")
  })
```

#### Grafiken für unterschiedliche Jahre/Untergruppen zu erstellen

```{r,out.height="45%", out.width="55%", fig.align="center"}
#| warning: false
#| message: false
#| layout-ncol: 2

plots_nach_Bula <- 
  map(1:16, function(bl){
    plot_data <- etb_k12 %>% filter(Bula == bl) # daten für Bundesland auswählen
    title_var <- as_factor(unique(plot_data$Bula)) # Titel aus Bula-Variable 
      # eigentlicher plot
    plot_data %>% 
      ggplot(aes(x=az,y=F518_SUF, color = S1_fct)) +
      geom_point(size = 1.5) +
      scale_color_manual(values = c("darkkhaki","deepskyblue3")) + 
      labs(title = title_var, color = "Geschlecht") +
      theme_minimal(base_size = 12)
  })

plots_nach_Bula[[3]]
plots_nach_Bula[[12]]
```


### Loop mit `for`


```{r}
for(i in 1:8){
  print(i)
}
```

### loop über Variablen

Möchten wir über Variablen loopen, müssen wir R explizit mitteilen, dass die mitgegebenen strings als Variablen zu verstehen sind: 

```{r}
#| error: true
for(v in c("m1202_fct","S1","F1605e")){
  etb_k12 %>% count(v) %>% print()
}
```

Das können wir mit `!!rlang::sym(v)`:

```{r}
for(v in c("m1202_fct","S1","F1605e")){
  etb_k12 %>% count(!!rlang::sym(v)) %>% print()
}
```

